Información de contacto

Email

charlie.cs93@gmail.com

Estado

Veracruz, ver.

Teléfono 2295239400

Nacionalidad

Mexicana

Habilidades

Desarrollo de aplicaiones web y escritorio

Trabajo en equipo

Manejo de base de datos

Autodidacta

Liderazgo

Resolución de problemas

Atención a cliente

Gestión de proyectos

Organizado

Enseñanza y capacitación

Adaptable

Comprometido

Comunicativo

Idiomas

Español - Nativo

Ingles - B1 (Intermedio)

Carlos Castellanos

Ing. en sistemas computaciones



Experiencia

Garantiplus Veracruz, ver.

Agosto 2022 - Actual

Krom Aduanal Veracruz, ver.

Enero 2018 - Agosto 2022

Desarrollador full stack - HO

Analisis y desarrollo de funcionalidades en .NET Core C#.
 Gestion y mantenimiento de arquitectura. Conocimiento base en VueJs, Python y Docker. Desarrollo de RPAs en Python. Manejo de AWS en servicios como ec2, route5, s3, lambda y otros.
 Presentación de avances usando scrum.

Desarrollador senior

- Desarrollo de aplicaciones de escritorio y web en VB.NET y ASPX.
- Conocimiento de HTML5, CSS, JavaScript, JQuery.
- Manejo avanzado de SQL Server, uso de MySQL y MongoDB.
- Creación v consumo de servicios web v servicios de Windows.
- Gestión de proyectos: entrevistas, diagramas (BPMN, ER, clases), dise
- Reuniones y negociaciones con clientes.
- Generación y envío de reportes estándar y personalizados.

SH&WEB Desarrollador junior Veracruz, ver.

 Desarrollador de paneles de administración y creación de servicios web en PHP.

Educación

ITVer.

Generación 2011 - 2015

Enero 2017 - Enero 2018

Ing. en sistemas computacionales

- Especialidad de base de datos.

Sobre mi

Responsable y autodidacta, con un gusto por el desarrollo de aplicaciones estandarizadas y
escalables, excelente trabajo en equipo, capaz de adaptarme al ambiente de trabajo en el que
me encuentre, me gusta leer sobre las nuevas tecnologías y aportar con mi experiencia.

Cursos

 Me considero una persona auto didacta, que le gusta aprender, conocer sobre las nuevas tecnologías, por lo que en ocasiones invierto en cursos en páginas como udemy.com.

Tecnologías

















Como freelancer

 He tenido la oportunidad de desarrollar proyectos como FreeLancer donde he puesto a prueba mis conocimientos y mejorado mi experiencia como desarrollador..

SmileToFit

Tipo: Aplicación web

Lenguaje: PHP DB: MySQL

URL: http://smiletofit.com.mx/

Ver más